【裁判字號】    97,易,982
【裁判日期】    980113
【裁判案由】    竊盜
【裁判全文】
臺灣屏東地方法院刑事判決               97年度易字第982號
公  訴  人  臺灣屏東地方法院檢察署檢察官
被      告  丙○○
                    現在臺灣屏東監獄執行中
上列被告因竊盜案件，經檢察官提起公訴（97年度偵字第6161號
），本院判決如下：
    主  文
丙○○共同攜帶兇器竊盜，處有期徒刑捌月，扣案之起子壹組沒
收。
    事  實
一、丙○○與乙○○（業經臺灣桃園地方法院判處有期徒刑6 月
    在案）共同意圖為自己不法之所有，並基於攜帶兇器竊盜之
    犯意聯絡，民國97年3 月30日21時許，攜帶丙○○所有客觀
    上具有危險性，足以危害人之生命、身體安全，可供兇器使
    用之起子1 組，共乘機車至桃園縣中壢市林森國小旁，即由
    乙○○在旁把風，丙○○遂持兇器起子開啟甲○○所有之車
    牌號碼1256-VR 號自小客車車門，並發動電門而竊取之，得
    手後乙○○隨即駕車逃離現場，嗣於97年4 月2 日11時30分
    許，在桃園縣中壢市○○○街56號地下2 樓停車場，為警發
    覺乙○○及其女友黃培鈴在該車上而查獲，並扣得上開起子
    1 組，復循線查獲丙○○。
二、案經桃園縣政府警察局中壢分局報請臺灣桃園地方法院檢察
    署檢察官呈請臺灣高等法院檢察署令轉臺灣屏東地方法院檢
    察署檢察官偵查起訴。
    理  由
一、按證人即共犯乙○○、證人即被害人甲○○、證人黃培鈴於
    司法警察調查時之陳述，其性質對被告丙○○而言屬傳聞證
    據，且查無符合刑事訴訟法第159 條之1 至之4 之情形，惟
    渠等所為之上開證述，業經於本院於審判程序時予以提示並
    告以要旨，且各經檢察官、被告表示意見，當事人已知上述
    筆錄乃傳聞證據，均未於言詞辯論終結前對該筆錄內容異議
    ，且本院審酌該陳述作成之情況，未見有何不適當之情形，
    故渠等所為之上開陳述，依刑事訴訟法第159 條之5 之規定
    ，得為證據。又被告以外之人於偵查中向檢察官所為之陳述
    ，除顯有不可信之情況外，得為證據，刑事訴訟法第159 條
    之1 第2 項定有明文，證人即查獲員警翁子恩、證人黃培鈴
    於偵查中向檢察官所為之陳述，雖屬傳聞證據，惟現階段刑
    事訴訟法規定，檢察官代表國家偵查犯罪、實施公訴，依法
    有訊問被告、證人及鑑定人之權，實務運作時，檢察官於偵
    查中向被告以外之人所取得之陳述，原則上均能遵守法律規
    定，不致違法取供，其可信度極高，且被告並未提出有何顯
    不可信之情形，是證人翁子恩、黃培鈴於偵查中之證言，自
    得為證據。再檢察官或法官非以證人身分傳喚而以告發人、
    告訴人、被害人或共犯、共同被告身分傳喚到庭為訊問時，
    其身分既非證人，即與「依法應具結」之要件不合，縱未命
    其具結，純屬檢察官或法官調查證據職權之適法行使，當無
    違法可言，而在檢察官面前作成未經具結之陳述筆錄，係屬
    被告以外之人於偵查中向檢察官所為之陳述，本質上屬於傳
    聞證據，如已經法院傳喚到庭具結而為陳述，並經被告之反
    對詰問，前揭非以證人身分而在檢察官面前未經具結之陳述
    筆錄，除顯有不可信之情況者外，得為證據（最高法院96年
    度台上字第3527號判決意旨），查證人乙○○於偵查中以共
    同被告身分向檢察官所為之陳述，屬傳聞證據，且未經具結
    ，惟證人乙○○已到庭具結作證，並經被告詰問，被告復未
    提出有何顯不可信之情形，是證人乙○○於偵查中之陳述，
    自得為證據。
二、訊據被告丙○○固坦承於上揭時間與乙○○至上揭地點之事
    實，惟矢口否認有與乙○○共犯本件竊盜犯行，辯稱：伊只
    載乙○○到林森國小，不知道乙○○偷車云云，經查，上揭
    事實，業據證人乙○○於本院審理時結證稱：97年3 月30日
    晚上有和被告一起到桃園中壢林森國小附近，當天是伊先去
    被告家裡找他，因為被告說他老婆跑掉，叫伊去陪他，（後
    來）被告說他心情不好，叫伊和他出去，他說他要做壞事，
    被告說他要去牽車，當時他沒有車子可以出門，被告向他父
    親借機車載伊出去做壞事，桃園地檢署偵卷第42頁上方照片
    中的鑰匙是被告的，伊是幫他磨該頁下方照片的工具，伊不
    知道被告怎麼會有馬自達車輛的鑰匙，被告是以扣案工具偷
    車，伊騎機車在路口等他，被告把車子開出來，伊就跟在被
    告後面，被告把車子開到他家附近，被告說他要先騎機車回
    家，叫伊把車子開去找地方等他，後來伊跑去被告家問被告
    要去哪裡等，被告就回答說等他哄小孩睡覺，後來因為伊不
    知道要開去哪裡，就只好開回家等，直到被查獲，伊開的時
    候該車子就已經發動中，但是車上沒有鑰匙，伊有開去被告
    家裡問被告說沒有鑰匙要如何熄火，被告就丟扣案鑰匙給伊
    ，扣案工具組從頭到尾都在車子腳踏板，那把鑰匙可以發動
    車子電門，伊的案件桃園地院已經判決判處六個月，那件案
    件伊認罪，承認和被告共同去偷等語（見本院卷第34頁、第
    35頁），核與其於警詢時及偵查中所述相符，並與證人甲○○所證上開車輛遭竊及證人翁子恩、黃培鈴所證查獲經過之
    情相符，復有起子1 組扣案及贓物認領保管單1 紙在卷足憑
    。又乙○○曾將被告竊取上開自小客車之事告知證人黃培鈴
    ，證人黃培鈴乃於遭警發覺其在該車上時即將上情向承辦員
    警翁子恩說明等情，業據證人翁子恩於偵查中；證人黃培鈴
    於警詢時、偵查中證述在卷，且乙○○因本件竊盜案件為臺
    灣桃園地方法院檢察官提起公訴後，其自白犯罪，經臺灣桃
    園地方法院以97年度審簡字第495 號判決判處有期徒刑6 月
    等情，有該案判決書可稽，顯見證人乙○○非為脫免罪責而
    誣攀被告，參以被告已自承案發前伊老婆確實離家，而乙○○斯時至其家中後，其乃騎乘機車搭載乙○○外出等情，則
    被告應與乙○○有一定程度之交情，再衡以被告確曾至本件
    案發現場，並將扣案之汽車鑰匙交予乙○○，均足認證人乙○○所述應與事實相符而可採信，被告所辯顯係卸責之詞，
    不足採信，本件事證明確，被告犯行洵堪認定。至乙○○雖
    於97年4 月3 日在臺灣桃園地方法院檢察署受檢察官訊問時
    供稱上開自小客車係伊所竊取，被告沒有偷，警詢時是警察
    要伊說被告偷車伊把風云云，惟其嗣於偵查中及本院審理時
    均稱係被告要伊扛下本案，伊始於內勤檢察官訊問時為上開
    陳述，並稱警詢時確實有說車子是伊跟被告一起竊取的，證
    人翁子恩亦證稱警詢當時是乙○○自己說的，則乙○○所為
    之該次陳述應係迴護被告之詞，自非真實，尚難採為對被告
    有利認定之依據，併此敘明。
三、按刑法第321 條第1 項第3 款之攜帶兇器竊盜罪，係以行為
    人攜帶兇器竊盜為其加重條件，所謂兇器，其種類並無限制
    ，凡客觀上足對人之生命、身體構成威脅，具有危險性之兇
    器均屬之，被告丙○○與乙○○為本件竊盜犯行時攜帶之起
    子1 組，為金屬製品，質地堅硬、銳利之物，足以對人之生
    命、身體造成威脅，可認定為兇器。是核被告所為，係犯刑
    法第321 條第1 項第3 款之攜帶兇器竊盜罪。被告與乙○○
    就本件竊盜犯行間，互有犯意聯絡及行為分擔，為共同正犯
    。爰審酌被告犯後空言矯飾態度不佳，惟竊得之物已返還被
    害人，所生危害尚屬輕微，及其犯罪之目的、手段等一切情
    狀，量處如主文所示之刑，以資懲儆。扣案之起子1 組，係
    被告所有，供其與乙○○犯罪所用之物，業據證人乙○○證
    述在卷，應依刑法第38條第1 項第2 款宣告沒收；至扣案之
    汽車鑰匙1 把雖係被告所有，惟係供被告於竊盜行為完成後
    ，為利乙○○駕駛竊得之自小客車之用，非供渠等為本件竊
    盜犯行所用之物，亦非屬違禁物，爰不予宣告沒收。
據上論斷，應依刑事訴訟法第299 條第1 項前段，刑法第28條、
第321 條第1 項第3 款、第38條第1 項第2 款，判決如主文。
本案經檢察官李侑姿到庭執行職務。
中    華    民    國    98    年    1     月    13    日
                  刑事第五庭    法  官  林家聖
以上正本證明與原本無異。
如不服本判決應於收受判決後10日內向本院提出上訴書狀，並應
敘述具體理由；其未敘述上訴理由者，應於上訴期間屆滿後20日
內向本院補提理由書（均須按他造當事人之人數附繕本）「切勿
逕送上級法院」。
中    華    民    國    98    年    1     月    13    日
                                書記官  陳蓉柔
附錄本判決論罪之法條全文：
刑法第321條第1 項第3 款
犯竊盜罪而有左列情形之一者，處六月以上、五年以下有期徒刑
：
三、攜帶兇器而犯之者。


司法院資訊處製作；財團法人民間司法改革基金會備份。
